【裁判字號】    97,上訴,1339
【裁判日期】    980106
【裁判案由】    毒品危害防制條例
【裁判全文】
臺灣高等法院臺南分院刑事判決        97年度上訴字第1339號
上  訴  人
即  被  告  甲○○
上列上訴人因毒品危害防制條例案件，不服臺灣臺南地方法院97
年度訴字第1677號中華民國97年10月30日第一審判決（起訴案號
：臺灣臺南地方法院檢察署97年度毒偵字第2113號），提起上訴
，本院判決如下：
    主  文
上訴駁回。
    事  實
一、甲○○因施用第一級毒品案件，經台灣台南地方法院以92
    年度毒聲字第561號裁定停止戒治，所餘戒治期間交付保護
    管束，於民國（下同）92年5月9日停止強制戒治釋放出所、
    於92年7月20日執行完畢，同一施用毒品犯行，由臺灣臺南
    地方法院檢察署檢察官起訴施用毒品罪，經判處有期徒刑2
    年確定，執行假釋中。又因違反毒品危害防制條例案件，經
    台灣台南地方法院以94年度訴字第111號判決判處有期徒刑8
    月確定，再因違反毒品危害防制條例案件，經台灣台南地方
    法院以91年度訴字第1086號判決、本院以92年度上訴字第5
    號判決判處有期徒刑2年確定，二罪接續執行至94年6月21日
    假釋出監，嗣因再度違反毒品危害防制條例，經台灣台南地
    方法院以94年度訴字第1415號判決判處有期徒刑1年確定，
    並因而撤銷假釋，其撤銷假釋後之殘刑4月25日與上開所處
    有期徒刑1年接續執行至96年5月31日縮刑期滿執行完畢，又
    因施用毒品於95年5月2日經台灣台南地方法院判決有期徒刑
    1年，並於96年6月14日執行完畢，竟仍不思悔改，於5年戒
    斷期內，復於97年7月1日晚上9時許，在臺南市安南區「樺
    谷飯店」停車場內，施用第一級毒品海洛因一次，嗣於同年
    7月3日上午9時27分，經警採尿送驗呈嗎啡陽性反應而查獲
    上情。
二、案經臺南市警察局第三分局報告臺灣臺南地方法院檢察署檢
    察官偵查起訴。
    理  由
一、訊據被告，辯稱：別人在施用毒品，被告在旁邊云云，惟查
    ：被告於警詢及原審均坦承犯罪，復有詮昕科技股份有限公
    司（警卷第3頁）、臺南市警察局第三分局送驗尿液及年籍
    對照表（警卷第4頁）及刑案資料查註紀錄表在卷可證，按
    海洛因係由嗎啡經化學合成而製得，經注射進入人體後，因
    代謝而分解又生成嗎啡，因此施打海洛因後，由尿液檢驗結
    果仍為嗎啡反應，核屬科學上正常合理現象，此有行政院衛
    生署管制藥品管理局95年6月29日管檢字第0950007080號函
    文可參。經查，被告於97年7月3日上午9時27分許，同意員
    警採集尿液送驗，先以酵素免疫分析法（EIA）進行篩檢，
    再以氣相層析質譜儀（GC/MS）確認結果，呈嗎啡（4621ng/
    ml）及可待因（1065ng/ml）陽性反應，此有臺南市警察局
    第三分局偵辦涉嫌毒品危害防制條例案送驗尿液暨年籍對照
    表及詮昕科技股份有限公司濫用藥物實驗室出具之檢驗報告
    各1紙附卷可稽。故被告所辯不足採信，其罪證明確，上開
    犯行堪予認定。
二、核被告所為，係犯毒品危害防制條例第10條第1項之施用第
    一級毒品罪。被告非法持有第一級毒品之低度行為，為其施
    用之高度行為所吸收，不另論罪。被告有犯罪事實欄所示之
    前科紀錄及徒刑執行等情，有臺灣高等法院被告前案紀錄表
    在案可憑，其於5年以內故意再犯本件有期徒刑以上之罪，
    為累犯，應依刑法第47條第1項規定，加重其刑。
三、原審因予適用毒品危害防制條例第10條第1項，刑法第11條
    前段、第47條第1項，並審酌被告施用毒品之犯行，在性質
    上乃屬對自我身心健康之自戕行為，尚未嚴重破壞社會秩序
    、侵害他人權益，然其前因施用毒品經強制戒治後，猶不思
    戒絕革除惡習，再為本案犯罪，顯未因前所受之強制戒治處
    分及刑罰處分而知所警惕，自有使其接受相當時期監禁處遇
    以教化性情之必要，惟被告經查獲後坦承犯行，犯後態度良
    好，並其犯罪之動機、目的、手段等一切情狀，量處有期徒
    刑十月，本院核其認事用法俱無不合，量刑亦稱妥適，被告
    上訴意旨否認犯罪，空言指摘原判決不當，為無理由，應予
    駁回。
據上論結，應依刑事訴訟法第368條，判決如主文。
本案經檢察官趙中岳到庭執行職務。
中    華    民    國    98    年    1     月    6     日
                  刑事第五庭    審判長法  官  楊明章
                                      法  官  顏基典
                                      法  官  楊子莊
以上正本證明與原本無異。
如不服本判決應於收受送達後10日內向本院提出上訴書狀，其未
敘述上訴理由者，並得於提起上訴後10日內向本院補提理由書（
均須按他造當事人之人數附繕本）「切勿逕送上級法院」。
                                      書記官  王全龍
中    華    民    國    98    年    1     月    7     日
附錄本案論罪科刑法條：
毒品危害防制條例第10條第1項
施用第一級毒品者，處6月以上5年以下有期徒刑。


司法院資訊處製作；財團法人民間司法改革基金會備份。
